臺灣南投地方法院民事裁定
111年度輔宣字第3號
聲  請  人  楊祺達  


代  理  人  洪主雯律師
相  對  人  楊仁光  

關  係  人  楊玉麗  

            楊玉秀  

            楊玉鶯  

上列聲請人聲請對於相對人輔助宣告事件，本院裁定如下：
    主  文
一、宣告楊仁光（男，民國00年0月00日生，身分證統一編號：Z
    000000000號）為受輔助宣告之人。
二、選定楊祺達（男，民國00年0月0日生，身分證統一編號：Z0
    00000000號）、楊玉麗（女，民國00年00月00日生，身分證
    統一編號：Z000000000號）、楊玉秀（女，民國00年00月00
    日生，身分證統一編號：Z000000000號）、楊玉鶯（女，民
    國00年00月00日生，身分證統一編號：Z000000000號）為受
    輔助宣告人楊仁光之共同輔助人。
三、程序費用由受輔助宣告人楊仁光負擔。
    理  由
一、聲請意旨略以：聲請人楊祺達為相對人楊仁光之兄，相對人
    因罹患思覺失調症，社交及認知功能與一般人相較顯有不足
    ，且對於財務之管理規劃缺乏判斷能力，恐相對人短期內將
    財產恣意揮霍殆盡，將來漫長人生無以為繼，實有對於其管
    理處分財產行為給予協助之必要，為相對人之利益，爰依法
    聲請對相對人為輔助宣告，併選定聲請人及相對人之姊楊玉
    麗、楊玉秀、楊玉鶯為相對人之共同輔助人等語。
二、按對於因精神障礙或其他心智缺陷，致其為意思表示或受意
    思表示，或辨識其意思表示效果之能力，顯有不足者，法院
    得因本人、配偶、四親等內之親屬、最近一年有同居事實之
    其他親屬、檢察官、主管機關或社會福利機構之聲請，為輔
    助之宣告。受輔助宣告之人，應置輔助人。法院選定輔助人
    時，應依受輔助宣告之人之最佳利益，優先考量受輔助宣告
    之人之意見，審酌一切情狀，並注意下列事項：受輔助宣
    告之人之身心狀態與生活及財產狀況。受輔助宣告之人與
    其配偶、子女或其他共同生活之人間之情感狀況。輔助人
    之職業、經歷、意見及其與受輔助宣告之人之利害關係。
    法人為輔助人時，其事業之種類與內容，法人及其代表人與
    受輔助宣告之人之利害關係。民法第15條之1第1項、第1113
    條之1、第1111條之1分別定有明文。
三、經查，聲請人主張之事實，業據其提出戶籍謄本、中華民國
    身心障礙手冊、衛生福利部草屯療養院診斷證明書、親屬系
    統表、同意書、109年度綜合所得稅各類所得資料清單等件
    為證。本院為審驗相對人之心神狀況，於鑑定人即衛生福利
    部草屯療養院何儀峰醫師前訊問相對人，相對人對於其姓名
    、學經歷及生活狀況等問題，尚能明確回答，另經該院鑑定
    結果略以：綜合相對人之過去生活史、疾病史、身體檢查、
    精神狀態檢查及心理評估結果，相對人之診斷為思覺失調症
    ，其目前之精神狀態已達其為意思表示或受意思表示，或辨
    識其意思表示效果之能力，顯有不足之程度等語，此有該院
    111年5月19日草療精字第1110005857號函檢送之精神鑑定報
    告書在卷可稽。綜上訊問及鑑定結果，本院認為相對人之心
    智狀態，其為意思表示或受意思表示，或辨識其意思表示效
    果之能力，顯有不足。從而，聲請人聲請對相對人為輔助宣
    告，應屬有據，應予准許。
四、關於選定輔助人部分，查相對人前未訂有意定監護契約，有
    本院職權查詢司法院意定監護契約管理系統查詢結果資料在
    卷可參，而相對人未婚，亦無子女，其父楊波、母蘇貴妹人
    均已歿，有戶籍謄本在卷可稽，聲請人及關係人楊玉麗、楊
    玉秀、楊玉鶯為相對人之兄、姊，其等均有意願出任輔助人
    ，並同意由其等四人共同擔任相對人之輔助人，有同意書在
    卷可稽，並經聲請人及關係人楊玉麗、楊玉秀、楊玉鶯到庭
    陳明在卷，另相對人到庭，亦表示同意由聲請人及關係人楊
    玉麗、楊玉秀、楊玉鶯擔任其輔助人，有訊問筆錄在卷可明
    ，本院審酌上情，堪認由聲請人及關係人楊玉麗、楊玉秀、
    楊玉鶯擔任相對人之共同輔助人，應符合相對人之最佳利益
    ，爰選定聲請人及關係人楊玉麗、楊玉秀、楊玉鶯為相對人
    之共同輔助人。
五、程序費用負擔之依據：家事事件法第177條第2項、第164條
    第2項。
中　　華　　民　　國　　111 　年　　5 　　月　　26　　日
                                臺灣南投地方法院家事法庭
                                          法  官  柯伊伶
以上正本係照原本作成。
如對本裁定抗告，須於裁定送達後10日之不變期間內，向本院提
出抗告狀，並繳納抗告費新臺幣1,000元。
中　　華　　民　　國　　111 　年　　5 　　月　　26　　日
                                          書記官  白淑幻